臺灣宜蘭地方法院刑事判決
111年度訴字第221號
公  訴  人  臺灣宜蘭地方檢察署檢察官
被      告  楊以仁




上列被告因傷害案件，經檢察官提起公訴（111年度偵字第3743
號），本院判決如下：
    主  文
楊以仁犯傷害罪，處拘役拾伍日，如易科罰金，以新臺幣壹仟元
折算壹日。
    犯罪事實
一、楊以仁於民國111年3月16日17時20分許，在宜蘭縣○○市○○街00
    號前，基於傷害之犯意，以木塊丟擲林志翔，致林志翔受有
    左側後上大腿瘀傷10×8公分之傷害。
二、案經林志翔訴由宜蘭縣政府警察局宜蘭分局報告臺灣宜蘭地
    方檢察署檢察官偵查起訴。
    理  由
壹、程序部分
    本判決所引用傳聞證據之證據能力，當事人於本院審理程序
    中均表示同意有證據能力（見本院卷第22頁至第23頁、第34
    頁至第36頁）。基於尊重當事人對於傳聞證據之處分權，及
    證據資料愈豐富愈有助於真實發現之理念，審酌該等證據作
    成時並無違法取證或顯不可信之瑕疵，以之作為證據應屬適
    當，依刑事訴訟法第159條之5規定及最高法院104年度第3次
    刑事庭會議決議意旨，認該等證據資料均有證據能力。至本
    判決所引之非供述證據，與本案均有關連性，亦無證據證明
    係實施刑事訴訟程序之公務員以不法方式所取得，依刑事訴
    訟法第158條之4之反面解釋，當有證據能力。
貳、實體部分
一、訊據被告楊以仁對於上開犯罪事實坦承不諱（見本院卷第34
    頁、第36頁），核與證人即告訴人林志翔於警詢、偵查中之
    證述相符（見警卷第4頁至第6頁、偵卷第8頁），並有宜蘭
    仁愛醫療財團法人宜蘭仁愛醫院111年3月16日診斷證明書（
    見警卷第7頁）、現場監視器錄影畫面翻拍照片（見警卷第8
    頁）各1份在卷可稽，足認被告上開自白與事實相符。至被
    告雖於本院審理中一再辯稱：我認為告訴人的傷勢不一定是
    我丟擲木塊的行為所造成云云，然觀被告於警詢及本院審理
    中均陳稱：我於案發當時將木塊丟到告訴人的大腿等語（見
    警卷第2頁、本院卷第22頁），核與告訴人之指訴大致相符
    ，且告訴人於案發當日即至宜蘭仁愛醫院就診，經診斷後受
    有左側後上大腿瘀傷10×8公分之傷害等情，亦有前引診斷證
    明書可佐，揆諸上開診斷證明書所載之驗傷時間係在案發當
    日，且傷勢部位復與告訴人、被告上開陳述部位相符，可見
    告訴人應無以其另外所受之傷勢設詞誣陷被告之虞。是告訴
    人所受上開傷勢，與被告所為犯行間有因果關係，至為灼然
    。綜上，本件事證明確，被告上開犯行堪以認定，應予依法
    論科。
二、核被告所為，係犯刑法第277條第1項之傷害罪。
三、爰審酌被告為智識成熟之人，竟不思以理性態度處事，僅因
    細故與告訴人發生糾紛，被告即率持木塊朝告訴人丟擲，造
    成告訴人之身體傷害，所為實有不該；兼衡被告高中肄業之
    智識程度，現為禮儀師，未婚之家庭經濟狀況，量處如主文
    所示之刑，並諭知易科罰金之折算標準。
據上論斷，應依刑事訴訟法第299條第1項前段，刑法第277條第1
項、第41條第1項前段，刑法施行法第1條之1第1項，判決如主文
。
本案經檢察官薛植和提起公訴，檢察官張學翰到庭執行職務。
中　　華　　民　　國　　111 　年　　9 　　月　　15　　日
                  刑事第五庭  審判長法  官  陳嘉年 
                                    法  官  程明慧
                                    法  官  李蕙伶
以上正本證明與原本無異。
本判決為第一審判決，當事人如不服本判決，應於收受送達後20
日內向本院提出上訴書狀（須按他造當事人之人數附繕本）；告
訴人、被害人如不服本判決，應請求檢察官於上訴期間內提出上
訴。若有上訴權人均未提出上訴，待判決確定後本件將送檢察署
執行，檢察署將以傳票或命令告知被告有關執行之事宜，被告勿
庸於收到本判決後即前來本院或檢察署繳納易科罰金或進行其他
執行事項。
                                    書記官  陳靜宜
中　　華　　民　　國　　111 　年　　9 　　月　　15　　日
附錄本案論罪科刑法條：
中華民國刑法第277條
傷害人之身體或健康者，處5年以下有期徒刑、拘役或50萬元以
下罰金。
犯前項之罪，因而致人於死者，處無期徒刑或7年以上有期徒刑
；致重傷者，處3年以上10年以下有期徒刑。